臺灣高雄地方法院刑事判決　　　　　　　　　　　　九十三年度訴字第三０二０號
　　公　訴　人　臺灣高雄地方法院檢察署檢察官
　　被　　　告　甲○○　男　三.
右列被告違反毒品危害防制條例案件，經檢察官提起公訴（九十三年度毒偵字第二七
七四號）及移送併案（九十三年度毒偵字第三○八三號），本院合議庭裁定由受命法
官獨任進行簡式審判程序，判決如左：
    主  文
甲○○連續施用第一級毒品，累犯，處有期徒刑玖月，扣案之注射針筒壹支、殘餘粉
末膠袋壹個，均沒收銷毀之；又施用第二級毒品，累犯，處有期徒刑參月。應執行有
期徒刑拾月，扣案之注射針筒壹支、殘餘粉末膠袋壹個，均沒收銷毀之。
    事  實
一、甲○○前因施用毒品案件，由本院以八十九年度毒聲字第九五四七號裁定送觀察
    、勒戒，認無繼續施用毒品傾向，經臺灣高雄地方法院檢察署（下稱高雄地檢署
    ）檢察官於民國九十年二月二十二日以八十九年度毒偵字第七七三五號不起訴處
    分確定，而於同日執行完畢釋放。又其前於八十五年間因肅清煙毒條例案件，經
    本院以八十五年度訴字第二五二一號判處有期徒刑三年二月，而於八十八年八月
    二十四日因縮短刑期假釋出監，嗣於八十九年間因竊盜案件經本院以八十九年度
    訴字第一○五四號判處有期徒刑十月確定，並經撤銷前開假釋而執行殘刑，至九
    十二年七月二十一日始縮短刑期執行完畢而出獄。詎其仍不知悔改，竟基於施用
    第一級毒品海洛因之概括犯意，於九十三年四月十五日十三時許起，至同年六月
    十二日十六時止，約以每日施用一次之頻率，在高雄縣岡山鎮○○里○○路一六
    四號住處及高雄縣岡山鎮○○○街一三二巷旁等地，連續施用第一級毒品海洛因
    多次；期間復另行基於施用第二級毒品甲基安非他命之犯意，於九十三年四月十
    五日十三時許，在上開住處施用第二級毒品甲基安非他命一次，嗣為警分別於九
    十三年四月十五日十七時十分許、同年六月十二日十六時五十分許，在高雄縣岡
    山鎮○○路六十四巷空屋內、高雄縣岡山鎮○○○街一三二巷旁查獲，方知上情
    ，九十三年六月十二日查獲時，並扣得注射針筒一支、殘餘粉末膠袋一個。
二、案經高雄縣政府警察局岡山分局報請臺灣高雄地方法院檢察署檢察官偵查起訴及
    移送併辦。
    理  由
壹、程序部分：本件被告甲○○所犯為死刑、無期徒刑或最輕本刑為三年以上有期徒
    刑以外之罪，其於準備程序中就被訴事實為有罪之陳述，經法官告知簡式審判程
    序之旨，並聽取公訴人及被告之意見後，依刑事訴訟法第二百七十三條之一第一
    項規定，裁定由受命法官獨任進行簡式審判程序，合先敘明。
貳、實體部分：
一、右揭事實，已據被告於本院審理中坦承不諱，且其於九十三年四月十六日、同年
    六月十二日所採驗之尿液，經送往高雄縣衛生局以免疫學分析法、ＴＯＸＩ─Ｌ
    ＡＢ法初步檢驗，結果均呈第一級毒品海洛因代謝後嗎啡及第二級毒品甲基安非
    他命之陽性反應，第一次採驗之尿液復再送往高雄醫學大學附設中和紀念醫院以
    ＧＣ／ＭＳ方法（氣相層析／質譜儀法）確認檢驗，結果亦相同，此有該局煙毒
    尿液檢驗成績書二紙及上開醫院濫用藥物尿液檢驗報告一紙在卷可稽（參九十三
    年度毒偵字第二七七四號第四頁、第十六頁、九十三年度毒偵字第三○八三號卷
    第十七頁）；另扣案之注射針筒一支及殘餘粉末膠袋一個（九十三年度毒偵字第
    三○八三號之併案意旨書及該號案卷所附之扣押物品清單均誤載為二個），經送
    請高雄醫學大學附設中和紀念醫院檢驗，結果注射針筒一支及殘餘粉末膠袋一個
    均呈第一級毒品海洛因之陽性反應，此有該醫院報告編號為九三一二─一七三、
    一七四號之檢驗報告存卷可參（參本院九十三年度訴字三○二○號卷第二十五頁
    、第二十六頁），此外，復有照片七張在案可佐，足認被告上開自白確與事實相
    符，洵堪採為論罪科刑之依據。
二、被告前因施用毒品案件，由本院以八十九年度毒聲字第九五四七號裁定送觀察、
    勒戒，認無繼續施用毒品傾向，經高雄地檢署檢察官於九十年二月二十二日以八
    十九年度毒偵字第七七三五號不起訴處分確定，而於同日執行完畢釋放等情，有
    上開不起訴處分書、臺灣高等法院被告全國前案紀錄表及被告刑案資料查註紀錄
    表各一份在卷可稽，被告於經觀察、勒戒執行完畢釋放後五年內，再犯毒品危害
    防制條例第十條第一、二項之罪，事證明確，應予依法論罪科刑。又移送併辦部
    分（即高雄地檢署九十三年度毒偵字第三○八三號）雖未經起訴，惟與起訴部分
    具有連續犯之裁判上一罪關係，為起訴效力所及，本院自應併予審究，附此敘明
    。
三、按海洛因及甲基安非他命分別係毒品危害防制條例第二條第二項第一、二款所稱
    之第一、二級毒品，是被告分別施用海洛因、甲基安非他命之行為，係犯該條例
    第十條第一、二項之施用第一、二級毒品罪。被告持有第一、二級毒品，嗣進而
    施用之，持有之低度行為應為施用之高度行為所吸收，不另論罪。又被告多次施
    用第一級毒品犯行，時間緊接、手法相同，顯係觸犯構成要件相同之罪，為連續
    犯，應依刑法第五十六條之規定，論以一罪，並加重其刑。又被告前於八十五年
    間因肅清煙毒條例案件，經本院以八十五年度訴字第二五二一號判處有期徒刑三
    年二月，而於八十八年八月二十四日因縮短刑期假釋出監，嗣於八十九年間因竊
    盜案件經本院以八十九年度訴字第一○五四號判處有期徒刑十月確定，並經撤銷
    前開假釋而執行殘刑，至九十二年七月二十一日始縮短刑期執行完畢而出獄等情
    ，有刑案資料查註紀錄表及臺灣高等法院被告全國前案紀錄表各一份附卷可稽，
    詎其於前開有期徒刑執行完畢後五年內，復犯本案有期徒刑以上之罪，為累犯，
    應依刑法第四十七條之規定，加重其刑，其施用第一級毒品海洛因部分，並遞加
    重之。爰審酌被告前已因施用毒品案件經觀察、勒戒，本應徹底戒除毒癮，不料
    其竟仍繼續施用毒品，已如上述，顯見其並無戒除毒害之決心，本不宜寬貸，惟
    考量其施用毒品乃自戕一己之身體健康，並具有病患性人格之特質，行為本身對
    社會所造成之危害並非直接、巨大，且犯後坦承犯行，態度尚屬良好等一切情狀
    ，量處如主文所示之刑，並定其應執行之刑，以資懲儆。
四、未按查獲之第一、二級毒品及專供製造或施用第一、二級毒品之器具，不問屬於
    犯人與否，均沒收銷燬之，毒品危害防制條例第十八條第一項前段定有明文。查
    扣案之注射針筒一支及殘餘粉末膠袋一個經鑑定結果，確呈第一級毒品海洛因陽
    性反應，已如前述，顯見此等物品與第一級毒品海洛因無法析離，自應視同第一
    級毒品海洛因，應依上開規定宣告沒收銷燬之。
據上論斷，應依刑事訴訟法第二百七十三條之一第一項、第二百八十四條之一、第二
百九十九條第一項前段，毒品危害防制條例第十條第一項、第二項、第十八條第一項
前段，刑法第十一條、第五十六條、第四十七條、第五十一條第五款，判決如主文。
本案經檢察官乙○○到庭執行職務
中　　　華　　　民　　　國　　九十四　　年　　　一　　　月　　二十五　　日
                                  臺灣高雄地方法院刑事第二庭
                                            法　官  李育信
如不服本判決，應於送達後十日內，向本院提出上訴狀。
右正本證明與原本無異。
                                            書記官  洪生輝
中　　　華　　　民　　　國　　九十四　　年　　　一　　　月　　二十五　　日
附錄本案論罪科刑法條：
毒品危害防制條例第十條
  施用第一級毒品者，處六月以上五年以下有期徒刑。
  施用第二級毒品者，處三年以下有期徒刑。
